# 注销后的余款退还母公司，现金流量表如何列报

提问人：vivienne007 时间：2020-02-06 15:22:08
请问，子公司注销后剩下的银行存款退还给母公司，母公司、合并现金流量表是放在“处置子公司及其他营业单位收到的现金净额”，还是“收到其他与经营活动有关的现金”。
谢谢！

回答人：chenyiwei
这种注销应该是正常注销而不是破产清算后的注销，因此该子公司直到注销完成，应该还在母公司的合并报表范围之内。相应地，子公司将清算后的剩余净资产归还给母公司，是合并报表范围内的内部交易，应予以合并抵销处理，对合并报表层面应无影响。

提问人：地狱昆虫！ 时间：2020-05-23 14:15:00
陈版主，如果是非全资子公司，那么支付给少数股东的现金是否应该计入支付的其他与筹资活动有关的现金？

回答人：chenyiwei
是。